【裁判字號】    89,易,4585
【裁判日期】    900111
【裁判案由】    傷害
【裁判全文】
臺灣板橋地方法院刑事判決                        八十九年度易字第四五八五號
    公  訴  人  臺灣板橋地方法院檢察署檢察官
    被      告  甲○○
右列被告因傷害案件，經檢察官提起公訴（八十九年度偵字第一八三０一號）暨移送
併辦（八十九年度偵字第二二二三二號），本院判決如左：
    主  文
甲○○傷害人之身體，處拘役肆拾日，如易科罰金，以佰元折算壹日。
    事  實
一、甲○○於民國（下同）八十九年九月二十一日凌晨二時三十分許，在臺北縣板橋
    市○○○路總動員ＫＴＶ之六一三號包廂內，見乙○○有酒意，與乙○○發生爭
    執，竟基於普通傷害人身體之犯意，拉扯乙○○，致乙○○受有下唇擦傷及撕裂
    傷、前胸兩處擦傷各長約四公分、左膝蓋、小腿、左手臂各有一至二處瘀傷之傷
    害。
二、案經乙○○訴請臺灣板橋地方法院檢察署檢察官偵查起訴暨移送併辦
    理  由
一、訊據被告甲○○矢口否認有右揭傷害犯行，辯稱：告訴人乙○○到包廂時已喝醉
    酒，跳到桌子上大吵大鬧，伊見狀始將之拉下，並未毆打告訴人云云。惟查：右
    揭事實業據告訴人乙○○指訴歷歷，並有診斷證明書一紙、照片八張在卷可稽。
    證人梁銘堯於偵查中證稱；當晚告訴人進來時已喝醉，被告要她不要再鬧了，她
    不悅，才互相拉扯，但無毆打之事，但告訴人為何下唇有撕裂傷，則因燈光昏暗
    看不清楚等語，是證人梁銘堯亦證實，被告與告訴人因故有互相拉扯，至實際情
    形，因當時燈光昏暗看不清楚。再依卷附診斷證明書、照片所示，告訴人除下唇
    、前胸有傷外，左膝蓋、小腿、左手臂亦有瘀傷，前開傷勢，顯非被人拉下桌所
    得致，被告所辯係避重就輕之詞，尚非可採，證人所證，無毆打情事等語，應係
    無爭執甚烈，大打出手之事，至被告因細故與告訴人拉扯，而傷害告訴人，則非
    證人所清楚，是梁銘堯之證言，尚不足對被告為有利之認定，被告犯行事證明確
    ，洵堪認定。
二、核被告所為係犯刑法第二百七十七條第一項傷害罪名。移送併辦意旨與本件已起
    訴之事實同一，業經本院審理如前，附此敘明。爰審酌被告犯罪係因一時衝動、
    目的、手段，犯罪時所受之刺激及其品性、生活狀況、智識程度、告訴人所受傷
    害程度及犯罪後態度等一切情狀，量處如主文所示之刑，並諭知易科罰金之折算
    標準。
據上論斷，應依刑事訴訟法第二百九十九條第一項前段，第二百七十七條第一項、第
四十一條，罰金罰鍰提高標準條例第一條前段、第二條，判決如主文。
本案經檢察官張云綺到庭執行職務
中      華      民      國     九十     年      一      月     十一     日
                                      台灣板橋地方法院刑事第四庭
          法  官  王  敏  慧
右正本證明與原本無異
如不服本判決應於送達後十日內向本院提出上訴狀
                                          書記官  廖  美  紅
中      華      民      國     九十     年      一      月     十六     日
附錄本案論罪科刑法條全文：
刑法第二百七十七條
傷害人之身體或健康者，處三年以下有期徒刑，拘役或一千元以下罰金。
犯前項之罪，因而致人於死者，處無期徒或七年以上有期徒刑；致重傷者，處三年以
上十年以下有期徒刑。


司法院資訊處製作；財團法人民間司法改革基金會備份。
